【裁判字號】    92,上易,191
【裁判日期】    920327
【裁判案由】    竊盜
【裁判全文】
臺灣高等法院臺南分院刑事判決              九十二年度上易字第一九一號    Ｇ
      上  訴  人
      即  被  告  甲  ○  ○
右上訴人因竊盜案件，不服臺灣雲林地方法院九十二年度易字第二二號中華民國九十
二年一月二十八日第一審判決（起訴案號：臺灣雲林地方法院檢察署九十一年度偵字
第四五七七號、移
號），提起上訴，本院判決如左：
      主      文
原判決撤銷。
甲○○連續結夥三人以上攜帶兇器，毀越牆垣竊盜，累犯，處有期徒刑壹年貳月；並
於刑之執行前，令入勞動場所強制工作參年。螺絲起子伍支、鉗子支、鐵剪壹把、
手電筒壹支、手套陸個均沒收。
      事      實
一、甲○○曾因竊盜罪，為臺灣台中地方法院於民國（下同）六十一年三月三十一日
    以六十一年度少訴字第二十三號判決有期徒刑一年；再因竊盜罪為該院於六十二
    年七月十日以六十二年度少訴字第五十一號判決有期徒刑一年六月；又因竊盜罪
    為臺灣彰化地方法院於七十八年六月十六日以七十八年度訴字第一七八號判決有
    期徒刑三年六月；復因竊盜罪及妨害自由罪分別為臺灣台中地方法院於八十二年
    十二月十三日判決有期徒刑一年六月，及臺灣彰化地方法院於八十三年四月二十
    七日判決有期徒刑二年十月，經上訴臺灣高等法院台中分院後均確定，嗣並經臺
    灣高等法院檢察署聲請合併定執行刑為應執行有期徒刑四年，而於八十七年八月
    二十五日因縮短刑期假釋，於假釋期間付保護管束至八十九年一月十七日未經撤
    銷，乃於同日執行完畢，為有犯罪之習慣之人，竟仍不知悔改，復基於意圖不法
    所有之概括犯意，於左列時地再犯竊盜罪：
    （一）於九十一年十月三十日凌晨二時三十分至三時許間，夥同陳源釗（另移請
          臺灣桃園地方法院併案審理中）及姓名年籍不詳綽號「魷魚」之成年男子
          共同意圖為自己不法之所有，在雲林縣虎尾鎮惠來里一七三之十二號之廖
          大德所開設之輪胎行，先由甲○○以摻用不明毒物之鹽酥雞毒死丙○○所
          有之該店看門狗而毀損之，再由「魷魚」以客觀上可供兇器之用之螺絲起
          子等物，鬆開由鐵皮材質構成之牆垣之鐵皮浪板上螺絲後，扳開浪板使呈
          一人可過之寬度時，毀越該牆垣，進入輪胎行中（侵入建築物及毀損部分
          未據告訴），竊取堆置其內時價新台幣（下同）五萬元輪胎十六個，而由
          陳源釗及甲○○於輪胎行外，將各該輪胎搬運至甲○○向不知情之簡月娥
          所借用車牌號碼７Ｈ-四九四六號自用廂型車內，甫於得手之際，因誤觸
          保全系統，為警發現查獲，並扣得「魷魚」所有供犯罪所用之螺絲起子五
          支、鉗子三支、鐵剪一把、手電筒一支、手套六個，及丙○○所有之螺絲
          三個、鐵勾一支。
    （二）九十一年十月十二日深夜十二時許，逾越小鐵門，侵入台中縣清水鎮○○
          路八號乙○○住宅內，竊取乙○○所有之香姑八十公斤及摩托羅拉行動電
          話一支（Ｃ二八九序號000000000000000號），得手後逃
          逸，行動電話則改搭配門號0000000000號由甲○○使用，經台
          中縣警察局清水分局向中華電信股份有限公司查詢，獲悉上情。
二、案經雲林縣警察局斗六分局報請臺灣雲林地方法院檢察署檢察官偵查起訴及臺灣
    臺中地方法院檢察署移送併辦。
      理      由
一、訊據上訴人即被告甲○○對上開事實（一）部分，迭據其在警訊、偵訊、原審及
    本院審理中均坦承不諱，核與共犯陳源釗及被害人丙○○於警訊時供述之情節相
    符，復有扣案之螺絲起子五支、鉗子三支、鐵剪一把、手電筒一支、螺絲三個、
    鐵勾一支、手套六個可證，自白與事實相符，犯行洵堪認定。
二、至事實（二）部分，被告雖予否認，辯稱：乙○○所有之香姑八十公斤及摩托羅
    拉行動電話非伊所竊取，伊亦未使用該行動電話等語。惟查：乙○○所有之摩托
    羅拉行動電話（Ｃ二八九序號000000000000000號），於失竊後
    經台中縣警察局清水分局向中華電信股份有限公司查詢，改搭配門號00000
    00000號使用，有該分局報告書可按，而0000000000號行動電話
    雖登記為王成彬名義，惟係被告甲○○使用，亦經其胞兄王成崇供證在卷，並有
    王成崇與被告甲○○之電話通聯記錄附卷可查（詳台中縣警察局清水分局卷第八
    頁、第十四頁），是被告所辯未使用該電話及未行竊等語，顯係卸責之詞，不足
    採信，此部分犯行，亦可認定。
三、按螺絲起子、鉗子、鐵剪係屬金屬製品，質重而堅實，於客觀上足以對人體造成
    威脅，可認定為凶器；被害人丙○○之輪胎行以鐵皮浪板質材搭蓋而成，已可區
    隔內外，擋風遮雨，其浪板狀牆壁應為牆垣。「魷魚」攜帶螺絲起子等物行竊，
    先以前開螺絲起子鬆開螺絲，再毀壞被害人丙○○之輪胎行之浪板牆垣進入輪胎
    行中竊盜，核其所為係犯刑法第三百二十一條第一項第二款、第三款、第四款之
    竊盜罪。又被告於夜間侵入乙○○所居住之住宅內行竊，係犯同法第第三百二十
    一條第一項第一款之罪。竊取丙○○之輪胎行之輪胎部分被告與該綽號「魷魚」
    之成年人及陳源釗三人間有犯意聯絡及行為分擔，為共同正犯。被告前後二次所
    為，時間緊接，所犯罪名相同，顯係出於概括之犯意為之，為連續犯，爰依刑法
    第五十六條之規定以一罪論，並加重其刑。又被告前因竊盜罪及妨害自由罪分別
    為臺灣台中地方法院於八十二年十二月十三日判決有期徒刑一年六月，及臺灣彰
    化地方法院於八十三年四月二十七日判決有期徒刑二年十月，經上訴臺灣高等法
    院台中分院後均確定，嗣並經臺灣高等法院檢察署聲請合併定執行刑為應執行有
    期徒刑四年，而於八十七年八月二十五日因縮短刑期假釋，於假釋期間付保護管
    束至八十九年一月十七日未經撤銷，乃於同日執行完畢，有臺灣雲林地方法院檢
    察署刑案資料查註紀錄表及臺灣高等法院被告全國前案紀錄表各一件附卷可稽，
    其於受有期徒刑之執行完畢後，五年內再犯本件有期徒刑以上之罪，為累犯，應
    依刑法第四十七條規定加重其刑。扣得之螺絲起子五支、鉗子三支、鐵剪一把、
    手電筒一支、手套六個，為「魷魚」所有，且係供犯罪所用之物，爰依刑法第三
    十八條第一項第二款規定宣告沒收。另扣案之鐵勾一支，雖係供「魷魚」犯罪所
    用之物，惟乃係於被害人丙○○之輪胎行所拾獲，非「魷魚」所有，業經被告自
    承在卷，爰不予宣告沒收；再扣案之螺絲三個，雖被告自承為「魷魚」所有，且
    係供犯罪所用之物，然觀之被害人丙○○於警訊中指述扣案之螺絲與其輪胎行鐵
    皮屋之螺絲為同一款式等語，衡諸常情，以螺絲起子鬆開螺絲以進入建築物內行
    竊之竊盜犯，應無再自行攜帶螺絲至犯罪現場之理，應認定前揭螺絲三個為被害
    人丙○○所有，亦不予宣告沒收，附此敘明。
四、原審予以論罪科刑，固非無見，惟查被告於九十一年十月十二日深夜十二時許，
    逾越小鐵門，侵入台中縣清水鎮○○路八號乙○○住宅內，竊取乙○○所有之香
    姑八十公斤及摩托羅拉行動電話一支部分，與前開起訴部分有連續犯關係屬裁判
    上一罪，原審不及審判，尚有未合，被告上訴意旨，認原審量刑太重，指摘原判
    決不當，固無可取，但原判決既有前述可議之處，即屬無可維持，應由本院撤銷
    改判，爰審酌被告年輕力壯，不思以己力，換取報酬，卻行竊財物，危害社會治
    安，量處有期徒刑壹年貳月，本案檢察官雖未上訴，但原審適用法條不當（未依
    連續犯論處）而撤銷，本院自得諭知較重於原審判決之刑，並予敘明。末查被告
    自少年時起即不斷犯罪，分別曾因竊盜罪為臺灣台中地方法院於六十一年三月三
    十一日以六十一年度少訴字第二十三號判決有期徒刑一年；再因竊盜罪為該院於
    六十二年七月十日以六十二年度少訴字第五十一號判決有期徒刑一年六月；又因
    竊盜罪為臺灣彰化地方法院於七十八年六月十六日以七十八年度訴字第一七八號
    判決有期徒刑三年六月；復因竊盜罪及妨害自由罪分別為臺灣台中地方法院於八
    十二年十二月十三日判決有期徒刑一年六月，及臺灣彰化地方法院於八十三年四
    月二十七日判決有期徒刑二年十月，經上訴臺灣高等法院台中分院後均確定，嗣
    並經臺灣高等院院檢察署聲請合併定執行刑為應執行有期徒刑四年，而於八十七
    年八月二十五日因縮短刑期假釋，於假釋期間付保護管束至八十九年一月十七日
    未經撤銷，乃於同日執行完畢，有臺灣雲林地方法院檢察署刑案資料查註紀錄表
    及臺灣高等法院被告全國前案紀錄表各一件可稽，被告先後多次犯竊盜罪及妨害
    自由等罪，經分別施以保護管束及徒刑等刑罰，均不足以收其矯正成效，且其分
    於所涉案件執畢後不數年即再犯，顯有犯罪之習慣，爰併依竊盜犯贓物犯保安處
    分條例第三條第一項第一款之規定，諭知於刑之執行前，令入勞動場所強制工作
    三年，以資矯治。又扣得之螺絲起子五支、鉗子三支、鐵剪一把、手電筒一支、
    手套六個，為「魷魚」所有，且係供犯罪所用之物，爰依刑法第三十八條第一項
    第二款規定宣告沒收。另扣案之鐵勾一支，雖係供「魷魚」犯罪所用之物，惟乃
    係於被害人丙○○之輪胎行所拾獲，非「魷魚」所有，業經被告自承在卷，爰不
    予宣告沒收；再扣案之螺絲三個，雖被告自承為「魷魚」所有，且係供犯罪所用
    之物，然觀之被害人丙○○於警訊中指述扣案之螺絲與其輪胎行鐵皮屋之螺絲為
    同一款式等語，衡諸常情，以螺絲起子鬆開螺絲以進入建築物內行竊之竊盜犯，
    應無再自行攜帶螺絲至犯罪現場之理，基此，應認定前揭螺絲三個為被害人丙○○所有，亦不予宣告沒收，附此敘明。
據上論斷，應依刑事訴訟法第三百六十九條第一項前段、第三百六十四條、第二百九
十九條第一項前段、第三百七十條但書、刑法第二十八條、第五十六條、第三百二十
一條第一項第二款、第三款、第四款、第四十七條、第三十八條第一項第二款，竊盜
犯贓物犯保安處分條例第三條第一項第一款、第四條、第五條第一項前段，判決如主
文。
本案經檢察官許仲瑩到庭執行職務。
中    華    民    國      九十二      年      三      月      二十七    日
                                  臺灣高等法院臺南分院刑事第六庭
                                      審判長法官  楊    明    章
                                            法官  高    明    發
                                            法官  戴    勝    利
右正本證明與原本無異。
不得上訴。
                                      法院書記官  吳    銘    添
中    華    民    國      九十二      年      三      月     二十八     日
附錄：本判決論罪科刑法條：
刑法第三百二十一條：犯竊盜罪而有左列情形之一者，處六月以上五年以下有期徒刑
：
一  於夜間侵入住宅或有人居住之建築物、船艦，或隱匿其內而犯之者。
二  毀越門扇、牆垣或其他安全設備而犯之者。
三  攜帶兇器而犯之者。
四  結夥三人以上而犯之者。
五  乘火災、水災或其他災害之際而犯之者。
六  在車站或埠頭而犯之者。
前項之未遂罰之。


司法院資訊處製作；財團法人民間司法改革基金會備份。
